臺灣高雄地方法院刑事判決　　　　　　　94年度訴字第3018號
公　訴　人　臺灣高雄地方法院檢察署檢察官
被　　　告　乙○○
選任辯護人　蔡進清律師
上列被告因毒品危害防制條例案件，經檢察官提起公訴（台灣高
雄地方法院檢察署94 年度偵字第6575號），本院判決如下：
    主  文
乙○○連續販賣第二級毒品，處有期徒刑柒年貳月。扣案之第二
級毒品MDMA（內含MDEA。外觀：綠色錠劑）伍顆，沒收銷燬之。
因販賣第二級毒品MDMA所得之財物新臺幣壹仟捌佰元，沒收之，
如全部或一部不能沒收時，以其財產抵償之；未扣案之被告所有
供犯罪所用NOKIA 牌行動電話壹支，沒收之，如全部不能沒收時
，追徵其價額。
    事  實
一、乙○○明知MDMA（即搖頭丸）係毒品危害防制條例所規範之
    第二級毒品，不得非法持有、販賣，竟於民國94年3 月11日
    凌晨2 時許，在高雄市苓雅區○○○路之「漁人碼頭KTV 」
    包廂內，因某真實姓名、年籍不詳之綽號「小明」之男子，
    向乙○○稱販賣毒品可賺錢營利，乙○○即興起連續販賣第
    二級毒品MDMA搖頭丸以營利之概括犯意，先向「小明」以每
    顆新台幣（下同）250 元之價格販入淺綠色之MDMA（內含第
    二級毒品MDEA）8 顆（總價格為2,000 元），再連續於同年
    3 月14日凌晨0 時許，與某真實姓名年籍不詳之女子相約在
    高雄市三民區大順陸橋旁，以600 元之價格出售MDMA1 顆予
    該女子；復於同月15日凌晨0 時許，與某真實姓名年籍不詳
    之男子相約在高雄市新興區○○○路「享溫馨KTV 」前，以
    1,200 之價格出售MDMA2 顆予該男子。嗣乙○○於94年3 月
    16日凌晨0 時9 分37秒許，復承上揭販賣第二級毒品MDMA
    搖頭丸之概括犯意，以「古錐ㄉ我唷」之網路代號，透過電
    腦網際網路，在「一網情深聊天聯盟」網站之「網ㄖ戀情一
    室」聊天室內，對網路代號「穿勃涼㊣去聖堂」之真實姓名
    年籍不詳之人，刊登「妳要--E-K-紅豆嗎--- 」（E 即指第
    二級毒品MDMA，K 係指第三級毒品K 他命，紅豆係指第四級
    毒品硝西泮）之出售毒品訊息，經高雄市政府警察局左營分
    局警員陳永士上網巡邏時發現，陳永士遂喬裝買主以網路代
    號「刻骨銘心」與之對談，並留下行動電話號碼要求乙○○
    與其聯絡，以便進一步約定交易時間、地點、數量及價格，
    乙○○遂於當日凌晨2 點多，以其所有之NOKIA 牌行動電話
    （門號為0000000000號）撥打陳永士所留下之行動電話號碼
    與之聯絡，電話中談妥乙○○以3,000 元之價格（每顆600
    元）出售MDMA5 顆予陳永士，並約定在高雄市三民區○○○
    路與大豐二路口見面，嗣於同日12時25分許，乙○○依約前
    往，陳永士則與其他埋伏員警上前表示盤查，乙○○遂主動
    拿出準備出售之MDMA5 顆，為警當場查獲逮捕，並扣押上開
    第二級毒品MDMA5 顆。
二、案經高雄市政府警察局左營分局報告台灣高雄地方法院檢察
    署檢察官偵查起訴。
    理  由
壹、關於證據能力之判斷：
一、就檢察官所提被告於94年3 月16日警詢中自白，因被告辯稱
    係因遭警方恐嚇必須承認販賣毒品，否則將以電擊棒毆打，
    因此心生恐懼，始在意志不自由之情形下自白。是本院依刑
    事訴訟法第156 條第1 項及第3 項之規定，應由檢察官就被
    告警詢自白之出於自由意志，指出證明之方法。就此，檢察
    官請求本院調查本案查獲員警及警詢筆錄詢問人即警員陳永
    士，及請求本院勘驗該次警詢製作過程錄音帶。經查：
  (一)證人即本案查獲員警及警詢筆錄詢問人陳永士到庭證稱：其
    在網路上與被告約定交易毒品、並留下電話，被告即打電話
    與其約定交易時間、地點、數量及價格，其與同事到場埋伏
    ，隨即出面向被告表示要盤查，被告即主動出示搖頭丸，並
    發現被告手機內確有撥打其電話之紀錄，其等即當場逮捕被
    告。在帶回派出所之過程中，從未對被告施加任何恐嚇或強
    暴脅迫情事，亦未說過「帶到刑事組最好承認，不然刑事組
    還有電擊棒」等話，製作筆錄時，係一問一答、全程錄音，
    被告父親亦陪同在場等語（見本院審判筆錄第47頁至第49頁
    ）。
  (二)另經本院勘驗被告警詢錄音帶，勘驗過程及結果如下（此有
    本院勘驗筆錄1份可稽，見本院卷第52頁至第53頁）：
  1.勘驗當日自本院94年11月9 日審判期日上午10時20分開始當
    庭播放錄音帶，至同日上午11時5 分錄音帶換面繼續播放，
    同日11 時20 分播放完畢。
  2.錄音背景有警方播打電話與他人通話聲音、無線電通訊交談
    聲、其他警員相互交談聲、車輛行駛聲音及敲擊鍵盤聲音。
  3.警方告知被告權利並再次詢問被告是否請律師到場，被告稱
    「我爸在場」。
  4.警方詢問（問題）、被告回答後，可聽到警方敲擊鍵盤聲音
    ，完畢後再聽到警方詢問（問題）、被告回答，係一問一答
    ，警方詢問的語氣平和。
  5.被告回答問題使用之字句與警詢筆錄所載之字句並不完全一
    致，但意義相同，筆錄係記載被告回答之要旨。警員對部分
    問題並有向被告解釋問題之意義，並對被告的回答再向被告
    確認是否符合被告真意。
  6.警方對於被告的部分回答（例如時間）提出質疑，並與被告
    討論確認無誤後再行記載，警方與被告討論之語氣平和。
  7.錄音當中（警詢第六頁之第一個問題時）出現一名女子與他
    人通電話的聲音，該女子自稱是衛生所人員，此時警方的訊
    問過程停止，但錄音仍繼續，可聽見該女子與他人交談的聲
    音。約六分鐘後警方的訊問繼續。
  8.被告最後開始哭泣並懊悔自己沒有工作。錄音至完畢為止，
    均未發現有異常中斷，應係全程連續錄音。
  (三)承前警員陳永士之證詞及勘驗被告警詢錄音帶之結果，足見
    被告警詢筆錄之製作，均由詢問員警全程、連續錄音，縱其
    間曾有高雄市政府衛生局人員為被告抽血檢驗亦未中斷，即
    已符合刑事訴訟法之規定。且製作過程係警方先對被告發問
    、並以口語解釋問題意義，待被告回答後，再整理被告回答
    內容、並向被告確認真意，甚至就被告某些時間點之誤認、
    再與被告討論確認無誤後，始將回答要旨輸入電腦，其間均
    係一問一答，且警方語氣平和。且背景亦出現警方與他人電
    話交談聲、無線電通訊交談聲、警員間相互交談聲、車輛行
    駛聲，甚至詢問過程中，曾有高雄市政府衛生局人員到場為
    被告抽血檢驗等情綜合判斷，足見筆錄並非於密閉、與外界
    阻絕之場合、而係於公開場合中所製作。甚且，被告於警方
    詢問是否委請律師到場時，答稱「父親在場」；被告於本院
    審判中亦自陳當時父親確陪同在場，大約距被告2 公尺左右
    等語（見本院卷第58頁），可知被告於製作警訊筆錄係經其
    父親在場陪同。至錄音帶之總錄音時間大約1 小時許，亦與
    警詢筆錄上載「詢問時間：自94年3 月16日14時0 分起至15
    時5 分止」，即大約1 小時又5 分鐘，大致相符。綜上各節
    ，堪信警員就製作警詢筆錄過程中，並未對被告施以何等強
    暴、脅迫、恐嚇等不當取供方法，該警詢筆錄確係被告基於
    自由意志下陳述之忠實記錄。是被告辯稱其警詢中自白係受
    警方恐嚇、檢察官偵訊中自白亦係延續該恐嚇情緒之不當壓
    力而來（即精神受壓迫狀態持續至檢察官偵訊時），均非任
    意陳述云云，均不可採。被告之警詢及檢察官偵訊中之自白
    筆錄，均有證據能力。
  (四)被告於本院審判中已自承係於94年3 月16日中午為警方逮捕
    ，且據被告警詢筆錄所載，被告係於94年3 月16日中午12時
    25 分 ，在高雄市三民區○○○路與大昌二路口為警逮捕，
    開始詢問時間則為當日下午2 時起，詢問地點係在高雄市政
    府警察局左營分局之舊城派出所（見警卷第2 頁）。足見被
    告自三民區○○○路附近為警逮捕後，至被帶往左營區之舊
    城派出所開始製作筆錄之間，時間不過1 小時30分鐘，依被
    告逮捕地及詢問地間之距離非短一節判斷，其在途及警員準
    備時間為1 小時餘尚屬合理，並無何不必要之遲滯。且觀上
    揭被告於警詢中與警方之詢答過程，被告之回答態度均為自
    然且連貫，並無遭施加不當壓力之跡象，倘被告確曾於警詢
    前或警詢中遭警方強暴脅迫或恐嚇，不可能為如此自然清晰
    之陳述。綜上，足認被告之警詢自白確出於自由意志，被告
    辯稱曾於警詢前遭警恐嚇乙節，並不足採。
二、被告另抗辯檢察官所提警員陳永士製作之「執行職務報告書
    」（見警卷第27頁），係被告以外之人於審判外之陳述，不
    具證據能力。經查，該「執行職務報告書」，係司法警察陳
    永士所製作、將其偵查犯罪過程及結果報告其上司之文書，
    即屬被告以外之人於審判外之書面陳述無疑。而檢察官並未
    證明警員陳永士該書面陳述具有刑事訴訟法第159 條之2 、
    及第159 條之3 各款所定之可信特別情況，是該「執行職務
    報告書」並無證據能力，不得作為認定被告涉有本案犯罪事
    實之證據，然仍得作為彈劾本案被告、證人於本院所為陳述
    之證明力之證據（至於彈劾被告自白可信度之具體內容詳下
    述）。
三、另關於卷附高雄市政府警察局委鑑之高雄醫學大學附設中和
    紀念醫院檢驗報告，雖為被告以外之人於審判外之書面陳述
    ，屬於傳聞證據，惟被告及辯護人業於審判程序中同意作為
    證據，本院審酌上開書面陳述作成時之證據取得過程並無瑕
    疵，且與待證事實具有關連性等情況，認為適當，應認依刑
    事訴訟法第159 條之5 之規定，得為證據，而有證據能力。
貳、關於被告犯罪事實之判斷：
一、被告於本院審判中固坦承曾於94年3 月11日凌晨2 時許向綽
    號「小明」之人買入8 顆MDMA而持有之，並曾於94年3 月16
    日在家中上網進入「往ㄖ戀情」聊天室刊登「妳要--E-K-紅
    豆嗎--- 」之訊息，且於當日凌晨撥打警員陳永士之行動電
    話與之聯絡，電話中約定以3,000 元之價格出售5 顆MDMA予
    陳永士等事實，惟否認有何販賣MDMA之行為，並抗辯：其曾
    因腿部骨折開刀劇痛，便想服用MDMA止痛，其買入之8 顆
    MDMA 在 購入當天服用1 顆，隔日再服用1 顆，另1 顆則遺
    失不知去向。其從未有公訴意旨所稱於同年3 月14日及15日
    販賣MDMA之犯行，至其16日在網路聊天室刊登「妳要--E-K-
    紅豆嗎--- 」等語，只是單純詢問而已，並非要販賣，而其
    販賣MDMA之決意係因受警員陳永士之挑唆、再想到自己長期
    失業，為求取生活費始臨時起意販賣，且尚未達交易之著手
    階段，被告即自動取出MDMA5 顆予警方扣押等語，資為抗辯
    。經查：
  (一)被告於警詢及檢察官偵訊中業已自白販賣第二級毒品MDMA之
    事實。被告於警詢中自白：其因聽藥頭說可將搖頭丸販售他
    人賺錢營利，便向藥頭以每顆250 元之價格販入8 顆搖頭丸
    準備出售，第1 次在3 月13日晚間9 時許以每顆600 元之價
    格出售一名女網友搖頭丸1 顆，第2 次在同月14日凌晨2 時
    許，以每顆600 元之價格出售一名男網友3 顆搖頭丸，都是
    在網路聊天室與他們聯繫。至第3 次其則在網路聊天室內向
    某化名「穿勃涼㊣去聖堂」之人刊登「妳要--E-K-紅豆嗎
    --- 」之暗語，詢問是否要買毒品，其中「E 」代表搖頭丸
    、「K 」代表K 他命、「紅豆」代表「一粒眠」等語（見警
    卷第2 頁至第8 頁）。於檢察官偵訊中自白稱：其自己並未
    吸食第一級或第二級毒品（即未吸食搖頭丸），其向綽號「
    小明」之人以每顆250 元購入搖頭丸8 顆後，即在網路聊天
    室刊載訊息詢問是否有人要買毒品，搖頭丸之售價為600 元
    。嗣後有2 名網友與其接洽，2 人都要搖頭丸，第1 次在3
    月14日凌晨0 時許，相約在高雄市大順陸橋旁交易購買1 顆
    ，第2 次在同月15日凌晨0 時許，相約在高雄市○○路「享
    溫馨KTV 」前交易購買2 顆等語（見偵查卷第6 頁至第7 頁
    ）。另經本院勘驗被告警詢錄音帶，警詢中另有警方詢問被
    告為何要跟藥頭買搖頭丸，被告答稱「他（指藥頭「小明」
    ）要賺也要讓我賺錢」、「因為要賺錢」、「因為沒錢」等
    語（見本院卷第53頁）。亦即，被告於警、偵訊中，均自白
    係為賺取差價牟利，始向綽號「小明」之藥頭以每顆250 元
    之價格販入8 顆MDMA搖頭丸後、再連續2 次以每顆600 元之
    價格販售他人之事實。至其中關於被告第一次及第二次販賣
    之時間（3 月13日及3 月14日、3 月14日及3 月15日）及第
    二次販賣之數量（3 顆或2 顆），被告警、偵訊之供述雖有
    不同，但被告對於販賣毒品之主要事實既均已坦承，且又再
    次經檢察官複訊確認被告販賣時間及數量，本院認為關於被
    告販賣時間、販賣數量等細節部分，應以檢察官偵訊時之供
    述較為可採（另參後述(四)之3.所述）。
  (二)另扣案自被告處取出之綠色錠劑5 顆，經送高雄醫學大學附
    設中和紀念醫院鑑定，確屬第二級毒品MDMA（內含MDEA）無
    疑，此有扣案之MDMA5 顆及高雄醫學大學附設中和紀念醫院
    檢驗報告1 份在卷可稽。此與被告上揭自白向藥頭「小明」
    販入MDMA8 顆，嗣又分別賣出1 顆及2 顆，剩餘5 顆準備出
    售予化名「刻骨銘心」之警員陳永士等情相符。被告雖於本
    院審判中翻異前供，辯稱：其於94年3 月11日凌晨2 時向「
    小明」販入之8 顆搖頭丸，其中1 顆係其於販入之隔日（即
    3 月12日）施用，1 顆係其於查獲當日（即3 月16日）施用
    ，另1 顆則遺失不知去向（見本院卷第11頁94年9 月14日準
    備程序筆錄及第61頁94年11月9 日審判筆錄）。惟查，被告
    於檢察官偵訊時自承從未施用過第一級或第二級毒品（包括
    本案之MDMA搖頭丸），業如前述，且將被告為警查獲當日採
    集之尿液送請高雄市立凱旋醫院鑑定（採集時間：94年3 月
    16日下午1 時30分許），鑑定結果為「MDMA陰性反應」，此
    有高雄市政府警察局左營分局94年度查獲煙毒案件尿液送驗
    代碼姓名對照管制表、高雄市立凱旋醫院濫用藥物尿液檢驗
    報告各1 份在卷可查。倘確如被告所言，於遭警查獲之4日
    前及查獲當日其均有施用MDMA，何以被告於查獲當日採集之
    尿液經鑑定竟無MDMA之陽性反應，足見被告上開於檢察官偵
    訊中自白，應與事實相符，其嗣後辯稱其中2 顆搖頭丸係由
    其自己施用，而非販售他人云云，顯係謊言，不足採信，實
    則被告並未施用，而係將本案3 顆搖頭丸販售他人牟利。
  (三)此外，復有被告於網際網路「一網情深聊天聯盟」之「往ㄖ
    戀情」聊天室內刊載訊息之網頁12頁，其中被告以化名「古
    錐ㄉ我唷」對某化名「穿勃涼㊣去聖堂」之人刊登「妳要
    --E-K-紅豆嗎--- 」之訊息（見警卷第31頁），嗣後警員陳
    永士即以化名「刻骨銘心」之被告詢問是否有毒品及價格，
    被告即對陳永士稱「E~600~K~1200~ 紅豆~50 」（警卷第33
    頁），被告並要求陳永士提供聯絡電話號碼，並要陳永士不
    要在網路上談論交易時間及地點等細節，陳永士則藉故反要
    被告提供電話號碼，被告此時即離開下線（94年3 月16日0
    時14分許），旋於同日凌晨2 時5 分許再次上線，陳永士即
    將自己手機電話號碼告訴被告，被告回稱一定打給陳永士（
    見警卷第38頁至第40頁）。嗣後被告亦確有撥打電話與陳永
    士，雙方約定於3 月16日當日中午12時許在尖美百貨前，以
    3,000 元之價格向被告購買5 顆搖頭丸，亦經證人陳永士於
    本院審判中證述明確（見本院卷第48頁）。而被告於本院審
    判中亦自承上揭訊息中之「E 」係指搖頭丸，「K 」係指K
    他命，「紅豆」則指一粒眠，此均如前述。參諸被告於刊載
    此訊息之時，手上既持有搖頭丸5 顆，倘被告本無販賣搖頭
    丸之決意，何需詢問他人是否需要「E 」（即搖頭丸）。況
    被告先前確有販賣搖頭丸予他人2 次共3 顆，獲利共達
    1,800 元等情，既經認定如前，足見被告辯稱：其係因一時
    好奇始隨口問「妳要--E-K-紅豆嗎--- 」，並無其他用意，
    亦無販賣故意云云，無非避重就輕之詞，不足採信。被告販
    入8 顆MDMA之時，本即有販賣毒品MDMA以牟利之犯意，且就
    94 年3月16日之販賣行為，亦已與陳永士就販賣價格、數量
    、交易地點等交易重要事項達成合意，顯已達著手階段，堪
    足認定。
  (四)選任辯護人為被告再辯以：被告於警、偵訊中關於販賣時間
    、販賣數量等節供述並不一致，且與員警陳永士製作之「執
    行職務報告書」所載亦互有出入，顯見被告自白之可信度甚
    低云云。
  1.經查，被告於警詢中供稱，本案8 顆搖頭丸係其於94年3 月
    11日凌晨2 時左右在「漁人碼頭KTV 」向「小明」購進，第
    1 次於同月13日晚間9 時左右賣了1 顆，第2 次於同月14日
    凌晨2 時許賣了3 顆（見警卷第6 頁）；於檢察官偵訊時則
    供稱，第1 次於94年3 月14日凌晨0 時許賣了1 顆，第2 次
    於同月15 日 凌晨0 時許賣了2 顆（見偵查卷第7 頁）。其
    中關於2 次販賣之時間、數量，被告前後供詞確有出入。再
    依警員陳永士製作之「執行職務報告書」所載：「在警詢調
    查時，乙○○坦承在聊天室內該名ID為『古錐ㄉ我唷』之人
    即是伊本人；並供稱係爭毒品係於94年3 月14日23時，在高
    雄市苓雅區『漁人碼頭KTV 』以新臺幣1 仟2 佰5 拾元所購
    進，並因腿部骨折受傷需要醫藥費... 等原因，才決定將手
    邊毒品利用上網尋找買主拋售」（見警卷第27頁）。此又與
    上揭被告警、偵訊筆錄所載不一致。
  2.惟查，證人即本案「執行職務報告書」之製作員警陳永士到
    庭證稱：該報告書係其依被告坦承之內容製作而來，作為本
    案查獲過程之補充說明，經審視後發現報告書中最後一段關
    於「被告購入毒品之時間及價格」與事實有出入，被告於警
    詢時係供稱在3 月11日凌晨2 時許購入搖頭丸8 顆，價格為
    2,000 元，報告書中之記載有錯誤。此類「執行職務報告書
    」平日均有製作例稿，實際製作時均係找相類之職務報告書
    來更改，本案之錯誤有可能係因時間價格部分未注意更改有
    以致之（見本院卷第50頁）。足見該「職務報告書」中之誤
    載僅係警員陳永士疏未注意將例稿中之記載更正，即逕予套
    用於本案事實，故有上揭錯誤。是難以此即認被告警、偵訊
    自白之證據力有何瑕疵。
  3.再就被告警、偵訊中關於自白販賣毒品之時間、數量不一致
    部分，本院認為：被告於警、偵訊中自白販賣毒品之時間，
    均近午夜時分（第1 次販賣時間：13日晚間9 時或14日凌晨
    0 時、及第2 次販賣時間：14日凌晨2 時或15日凌晨0 時）
    ，而因此致被告對販賣之正確日期有所誤認，實有可能，故
    被告於檢察官偵訊時就販賣時間、數量等節再予補充更正，
    亦屬正常，尚難以此即認被告自白不足採信。且被告警、偵
    訊時均已就販賣毒品2 次之主要事實自白犯罪，雖就販賣之
    時間及數量之陳述或有誤差，但經檢察官複訊時亦已明確、
    具體交代販賣地點、販賣次數等重要事實，倘被告未親身販
    賣毒品，不可能對此親身經歷之「販賣秘密」事項為如此清
    楚之說明，即被告自白內容具有相當程度之明確性、具體性
    、及逼真性。況且，被告對販入MDMA共8 顆、為警查獲時仍
    持有5 顆之事實既坦承不諱、亦從未爭執，且經鑑驗被告之
    尿液亦未發現有何施用MDMA之跡象，足見被告辯稱其中3 顆
    係自己施用乙節顯然與事實不符，應係販賣他人無誤，此均
    如前述，由是亦見被告坦承販賣MDMA3 顆予他人之自白內容
    與客觀事實相符。況依被告警詢筆錄末段所載，被告自承因
    雙腳骨折，因此找工作有困難，且因治療腳傷花費父親20
    餘萬元，家中經濟亦不好，不想再花費父親的錢，才會販賣
    毒品，並表示「我很後悔，我以後不敢作這種違法的事了」
    （均見警卷第8 頁）；另經本院勘驗被告警詢時錄音帶，被
    告於警詢最後亦「開始哭泣並懊悔自己沒有工作」等情，顯
    見被告在無精神或肉體疲勞之情形下，為警逮捕後即對自己
    之罪責有所意識，且係基於改過悛悔、承認罪責之心理狀態
    此一自發性之道德上動機，而非為迎合警方訊問，始自白本
    案販賣毒品犯行。綜上，足見被告就販賣毒品自白之可信度
    及證明力均高，虛偽之可能性極低，縱對於確切販賣時間及
    賣出數量前後供詞不一致，亦不損及其自白之證明力。故被
    告上揭辯解，無非事後卸責之詞，尚不足採。
  (五)綜前各節，足見被告於向「小明」販入8 顆MDMA之始，即有
    賣出予不特定人施用以牟利之犯意，且已成功交易2 次，共
    賣出3 顆，獲取財物1,800 元，致94年3 月16日因警方無購
    買真意而販賣未遂（見下述）之事實，至為明確。至其所辯
    無非卸責之詞，不足採信。被告販賣毒品犯行明確，洵堪認
    定，應依法論科。
、論罪科刑：
    按MDMA係毒品危害防制條例第2條第2項第2款所定之第2級毒
    品，是核被告乙○○所為，係犯毒品危害防制條例第4條第2
    項之販賣第2 級毒品罪（指被告被查獲前之2 次販賣行為）
    ；同法第4 條第6 項、第2 項之販賣第二級毒品未遂罪（指
    被告被查獲時之販賣行為，因證人即查獲警員陳永士並無買
    受毒品之意思，其虛與買賣毒品，意在確定、逮捕被告，以
    求人贓俱獲，故形式上縱已約定買賣價金、數量、交易地點
    ，但因警員埋伏在側，伺機逮捕，事實上不能真正完成買賣
    毒品之行為。因此，此部分應僅論以販賣毒品未遂罪，亦有
    最高法院85年度第4 次刑事庭會議決議可資參照，公訴人認
    此部分係既遂，尚有誤會）。被告3 次販賣（2 次既遂，1
    次未遂）第二級毒品MDMA之行為，時間緊接，所犯構成要件
    相同，顯係基於概括犯意為之，應依刑法第56條連續犯之規
    定，論以一罪（即販賣第二級毒品罪，是上揭販賣第二級毒
    品未遂罪，固得減刑，惟實際上並不發生減刑之效果），並
    加重其刑。被告乙○○販賣前後持有毒品MDMA之低度行為，
    為販賣之高度行為所吸收，不另論罪。爰審酌被告正值壯年
    ，不思以勞力謀生，竟為獲取非法利益，明知MDMA搖頭丸對
    人體之成癮性，對施用者造成危害甚鉅，猶販售圖利，戕害
    他人身心健康，對社會治安危害至鉅，而已販售數量為3 顆
    ，價格共1,800 元，且於警、偵訊中雖坦承犯行，但至本院
    審判中又翻異前供，一再飾詞狡辯，毫無悔意，復衡其犯罪
    之動機、目的及對社會及施用者之危害均屬嚴重等一切情狀
    ，量處如主文所示之刑，以資儆懲。
肆、沒收：經查，自被告乙○○處查獲扣案之綠色錠劑，經送高
    雄醫學大學附設中和紀念醫院鑑定，確含第2級毒品MDMA成
    分（另含有第二級毒品MDEA成分），係違禁物，應依毒品危
    害防制條例第18條第1 項前段規定，予以沒收銷燬。因販賣
    第二級毒品MDMA所得之財物共1,800 元，應依毒品危害防制
    條例第19條第1 項規定沒收，如全部或一部不能沒收時，以
    其財產抵償之。至NOKIA 牌行動電話1 支（至其內行動電話
    門號SIM 卡，雖係被告向電信公司租用，然因門號使用人係
    向電信公司租用取得門號使用權，燒錄門號之SIM 卡則與使
    用權不同，係電信公司交付供通訊用之物，非租用之標的，
    從而於終止或解除契約時，SIM 卡亦無庸繳還，是SIM 卡應
    屬租用人所有之物，故該卡仍係被告所有，譸應依下述毒品
    危害防制條例第19條第1 項規定併予沒收，附此敘明），雖
    未扣案，惟係被告所有，供其聯絡本件販賣毒品事宜所用之
    物，業經被告於警訊中坦承，亦應依毒品危害防制條例第19
    條第1 項之規定沒收之，如全部不能沒收時，應追徵其價額
    。
伍、公訴檢察官另以：被告乙○○於94年3 月16 日 以上揭網路
    代號「古錐ㄉ我唷」，透過電腦網路，在「一網情深聊天聯
    盟」網站之「網ㄖ戀情一室」聊天室內，對網路代號「穿勃
    涼㊣去聖堂」之真實姓名年籍不詳之人，刊登「妳要--E-K-
    紅豆嗎--- 」（E 即指第二級毒品MDMA，K 係指第三級毒品
    K 他命，紅豆係指第四級毒品硝西泮）之出售毒品訊息，因
    認被告另涉有毒品危害防制條例第4 條第2 項、第3 項之販
    賣第三級毒品罪、及販賣第四級毒品罪嫌。查公訴檢察官認
    被告涉有上揭犯行，係以被告刊登該訊息之網頁12紙為唯一
    論據。惟經本院訊據被告乙○○堅詞否認有何販賣第三級毒
    品K 他命、或販賣第四級毒品「一粒眠」之犯行，且查被告
    為警查獲時並未自被告處扣得任何K 他命及一粒眠，而扣得
    之綠色錠劑經鑑定又僅含有第二級毒品MDMA、MDEA成分，未
    發現有任何第三級毒品或第四級毒品反應，此觀上揭高雄醫
    學大學附設中和紀念醫院檢驗報告即明。是被告可觀上是否
    持有K 他命或一粒眠可供販賣他人之用，顯有疑問，自難僅
    憑被告曾在網際網路上刊登販賣毒品之語句，即論被告以販
    賣第三級毒品及第四級毒品罪。此外復無其他積極證據足認
    被告確有該部分之販毒犯行，原應為無罪之諭知，惟公訴意
    旨認此部份與上揭有罪部分係刑法第55條之想像競合關係（
    見本院卷第59頁），有裁判上一罪之關係，爰不另為無罪之
    諭知。
陸、據上論斷，應依刑事訴訟法第299 條第1 項，毒品危害防制
    條例第4 條第2 項、第18條第1 項、第19條第1 項，刑法第
    11條後段、第56條，判決如主文。
本案經檢察官甲○○到庭執行職務。
中　　華　　民　　國　　94　　年　　11　　月　　23　　日
                刑事第14庭審判長法　官  蔡廣昇
                                法  官  林瑋桓
                                法  官  紀凱峰
以上正本證明與原本無異。
如不服本判決，應於收受送達後10日內向本院提出上訴書狀。
中　　華　　民　　國　　94　　年　　11　　月　　24　　日
 　　　　　　　　　　　　       書記官  黃進遠
附錄：毒品危害防制條例第4條第2項
製造、運輸、販賣第二級毒品者，處無期徒刑或7 年以上有期徒
刑，得併科新臺幣7 百萬元以下罰金。
